臺灣新北地方法院板橋簡易庭小額民事判決
110年度板小字第4576號
原      告  A男
訴訟代理人  A母
被      告  B男
兼
法定代理人  B父
上列當事人間請求侵權行為損害賠償事件，本院於中華民國111
年7月7日言詞辯論終結，判決如下：
    主      文
原告之訴駁回。
訴訟費用新臺幣壹仟元由原告負擔。
壹、程序部分：
一、按任何人不得於媒體、資訊或以其他公示方式揭示有關少年
    保護事件或少年刑事案件之記事或照片，使閱者由該項資料
    足以知悉其人為該保護事件受調查、審理之少年或該刑事案
    件之被告。少年事件處理法第83條第1項有所明文。又兒童
    及少年福利與權益保障法第69條第1項及第2項規定，除法律
    別有規定外，司法機關所製作必須公開之文書，亦不得揭露
    足以識別少年刑事案件及少年保護事件少年之身分資訊。查
    本件原告A男及被告B男（真實年籍詳本院卷）均為少年保護
    事件之當事人，依前揭規定，本判決不得揭露被告B男身分
    識別相關之資訊，又A男及B男之法定代理人為兩造之父母，
    若揭露其等之姓名將因此可得推知兩造之身分，故A男及B男
    之法定代理人姓名均不予揭露，爰於當事人欄部分以上開方
    式稱之，合先敘明。
二、被告等經合法通知，均未於最後言詞辯論期日到場，核無民
    事訴訟法第386條各款所列情形，爰依原告之聲請，准由其
    一造辯論而為判決。
貳、實體部分：
一、原告主張：被告B男基於在公共場所、攜帶凶器之意圖供行
    使之用，聚集三人以上施強暴脅迫及傷害之犯意聯絡，於民
    國109年6月13日23時10分許，他人以徒手或手持辣椒水、棍
    棒、安全帽等器具攻擊毆打被害人A男，被告A男則在旁助勢
    （下稱系爭事件），致A男因前開傷害行為受有頭部挫傷、
    腦震盪等傷害（下稱系爭傷害），又被告B男於行為時為未
    成年人，B男之法定代理人被告B父亦應負責。並聲明：被告
    應給付原告新臺幣（下同）15,000元及自起訴狀繕本送達翌
    日起至清償日止，按週年利率5％計算之利息。
二、被告則以：原告之訴駁回。
三、得心證之理由：
    查原告主張因系爭事件，致原告受有系爭傷害，受有損害等
    事實，業據原告提出衛生福利部雙和醫院診斷證明書暨醫療
    費用收據、估價單、薪資袋等件為證（見本院卷第13至19頁
    ；103頁），並經本院依職權調閱本院109年度少調字第2116
    號少年保護事件調查卷宗（下稱少調卷），被告則以前詞置
    辯。則本件應審究者厥為：㈠、B男是否有A男主張之侵權行
    為B男、B父是否應負侵權行為損害賠償責任？㈡、損害賠償
    之數額為若干？㈢、經連帶債務人清償後，被告應給付之數
    額為若干？茲析述如后：
㈠、B男是否有A男主張之侵權行為？B男、B父是否應負侵權行為
    損害賠償責任？
　　按因故意或過失，不法侵害他人之權利者，負損害賠償責任
    。故意以背於善良風俗之方法，加損害於他人者亦同，民法
    第184條第1項定有明文。復按無行為能力人或限制行為能力
    人，不法侵害他人之權利者，以行為時有識別能力為限，與
    其法定代理人連帶負損害賠償責任，民法第187條第1項定有
    明文。經查被告B男於系爭事件中雖非實際出手行傷害行為
    ，然係在場助勢之人（見少調卷337頁至343頁）其行為與原
    告所受損害間確有相當因果關係。從而，原告依據侵權行為
    法律關係，請求被告賠償，自屬有據，又被告B男於91年8月
    出生，於系爭事故發生時為未成年人，被告B父為其法定代
    理人，自應依上開規定負連帶賠償責任。
㈡、損害賠償之數額為若干？
　⒈醫療費用2,500元及眼鏡損壞3,020元部分：
　　原告主張因系爭傷害支出醫藥費2,500元及眼鏡損壞而支出3
    ,020元業據提出衛生福利部雙和醫院診斷證明書暨醫療費用
    收據、及年親仁眼鏡公司估價單等件為證（見本院卷第13至
    15頁），是原告此部分請求應有理由。
　⒉精神慰撫金9,980元部分：
　　按不法侵害他人之身體、健康、名譽、自由、信用、隱私、
    貞操，或不法侵害其他人格法益而情節重大者，被害人雖非
    財產上之損害，亦得請求賠償相當之金額，民法第195條第1
    項分別定有明文。本件被告對原告有侵權行為，已如前述，
    被告自應負損害賠償責任，縱非財產上損害，原告亦得請求
    賠償相當之金額。按非財產上損害之慰撫金數額，究竟若干
    為適當，應斟酌兩造身分、地位及經濟狀況，俾為審判之依
    據。原告主張因系爭事件受有頭部挫傷、腦震盪等傷害，故
    請求慰撫金9,980元，本院爰審酌原告所受傷勢、被告實際
    加害情形、原告精神上受損害程度等一切情狀，認被告賠償
    精神慰撫金9,980元尚屬適當。
㈢、經連帶債務人清償後，被告應給付之數額為若干？
  ⒈按因連帶債務人中之一人為清償、代物清償、提存、抵銷或
    混同而債務消滅者，他債務人亦同免其責任；連帶債務人相
    互間，除法律另有規定或契約另有訂定外，應平均分擔義務
    ，民法第274條、第280條前段亦有明文。另按因連帶債務人
    中之一人為清償、代物清償、提存、抵銷或混同而債務清滅
    者，他債務人亦同免其責任。債權人向連帶債務人中之一人
    免除債務，而無消滅全部債務之意思表示者，除該債務人應
    分擔之部分外，他債務人仍不免其責任，民法第274條及第2
    76條第1項分別定有明文。故依此規定，債務人應分擔部分
    之免除，仍可發生絕對之效力，亦即債權人與連帶債務人中
    之一人成立和解，如無消滅其他債務人連帶賠償債務之意思
    ，而其同意債權人賠償金額超過「依法應分擔額」（同法第
    280條）者，因債權人就該連帶債務人應分擔之部分，並無
    作何免除，對他債務人而言，固僅生相對之效力而無上開條
    項之適用，但其應允債權人賠償金額如低於「依法應分擔額
    」時，該差額部分，即因債權人對其應分擔部分之免除而有
    該條項規定之適用，並對他債務人發生絕對之效力（最高法
    院98年度台抗字第200號判決）。
　⒉查，原告自陳已實際收受系爭事件共同侵權行為人蔡尚州15,
    000元、胡晉瑜20,000元、與胡晉瑜一起做調解筆錄之人20,
    000元，有本院言詞辯論筆錄可稽（見本院卷第142頁），是
    依民法第274條規定，此部分之清償，被告亦同免責任，經
    核後被告已無剩餘應給付之損害賠償。是以，原告自不得復
    請求被告等連帶賠償。
四、綜上所述，原告依侵權行為之法律關係，請求被告等給付15
    ,000元，為無理由，應予駁回。
五、本件事證已臻明確，兩造其餘攻擊、防禦方法及所提證據，
    經核均與 判決結果不生影響，爰不一一論列，併此敘明。
六、訴訟費用負擔之依據：民事訴訟法第78條。本件訴訟費用額
    ，依後附計算書確定如主文所示金額。
中　　華　　民　　國　　111  　年　　7　　月　　27　　日
                  臺灣新北地方法院板橋簡易庭
　　　　 　　　　　　　　　　　法  官  吳孟竹
計   算   書
項        目        金   額（新臺幣）        備     註
第一審裁判費            1,000元
合        計            1,000元           由原告負擔。
上列為正本係照原本作成。
如不服本判決，應於收受送達後20日內以違背法令為理由向本院
提出上訴狀（上訴理由依法應表明一、原判決所違背之法令及其
具體內容。二、依訴訟資料可認為原判決有違背法令之具體事實
。）如於本判決宣示後送達前提起上訴者，應於判決送達後20日
內補提上訴理由書（須附繕本），如未於上訴後20日內補提合法
上訴理由書，法院得逕以裁定駁回上訴。
中　　華　　民　　國　　111  　年　　7　　月　　27　　日
                               書記官  李庭君